【裁判字號】    97,毒抗,112
【裁判日期】    970923
【裁判案由】    聲請強制戒治
【裁判全文】
臺灣高等法院高雄分院刑事裁定         97年度毒抗字第112號
抗告人即
被    告    甲○○
                    現於臺灣高雄戒治所執行
上列抗告人因聲請強制戒治案件，不服臺灣高雄地方法院中華民
國97年8 月27日裁定（97年度審毒聲字第1133號），提起抗告，
本院裁定如下：
    主  文
抗告駁回。
    理  由
一、本件抗告意旨略以：抗告人已受近一年之羈押，羈押期間過
    著規律正常之生活，明顯已無繼續施用毒品之傾向，再接受
    強制戒治之處分已屬無實益、浪費時間而無必要，爰請撤銷
    原裁定，另為妥適之裁定。
二、本案經本院審理結果，認第一審裁定認事用法及令入戒治處
    所施以強制戒治之諭知均無不當，應予維持，並引用第一審
    裁定書記載之證據及理由（如附件）。
三、經查：本件抗告人即被告甲○○施用第一級及第二級毒品之
    案件，經原審法院以96年度毒聲字第1704號裁定送臺灣高雄
    看守所附設勒戒處所觀察、勒戒後，認有繼續施用毒品之傾
    向，有該所民國97年8 月11日高所衛字第0971000289號函送
    之有無繼續施用毒品傾向證明書及有無繼續施用毒品傾向評
    估標準紀錄表各1 份在卷可稽，原審因而依毒品危害防制條
    例第20條第2 項後段規定，裁定抗告人令入戒治處所施以強
    制戒治，其期間為6 個月以上，至無繼續強制戒治之必要為
    止，但最長不得逾1 年。經核即無違誤，抗告人所執前揭理
    由提起抗告，主張對伊實施強制戒治已無實益及必要云云，
    與法律規定不符，尚非可取。本件抗告，並無理由，應予駁
    回。
四、據上論結，應依刑事訴訟法第412 條，裁定如主文。
中    華    民    國    97    年    9     月    23    日
                刑事第一庭  審判長法  官  郭雅美
                                  法  官  張意聰
                                  法  官  莊崑山
以上正本證明與原本無異。
本裁定不得再抗告。
中    華    民    國    97    年    9     月    23    日
                                  書記官  葉淑華
附件：
臺灣高雄地方法院刑事裁定          97年度審毒聲字第1133號
聲  請  人  臺灣高雄地方法院檢察署檢察官
被      告  甲○○  男  45歲（民國○○年○○月○○日生）
                    身分證統一編號：Ｚ000000000號
                    住高雄縣杉林鄉月眉村內寮11號
                   （現於臺灣高雄看守所附設勒戒處所觀察
                    勒戒中）
上列被告因違反毒品危害防制條例案件，經檢察官聲請送強制戒
治（96年度毒偵字第8771 號），本院裁定如下：
    主    文
甲○○令入戒治處所施以強制戒治，其期間為陸個月以上，至無
繼續強制戒治之必要為止，但最長不得逾壹年。
    理    由
一、聲請意旨略稱：被告甲○○施用第一級及第二級毒品之案件
    ，經本院以96年度毒聲字第1704號裁定送臺灣高雄看守所附
    設勒戒處所觀察、勒戒後，認有繼續施用毒品之傾向，有該
    所民國97年8 月11日高所衛字第0971000289號函送之有無繼
    續施用毒品傾向證明書及有無繼續施用毒品傾向評估標準紀
    錄表附卷各一份在卷可稽，爰依毒品危害防制條例第20條第
    2 項規定，聲請裁定入戒治處所施以強制戒治。
二、按觀察、勒戒後，檢察官依據勒戒處所之陳報，認受觀察、
    勒戒人有繼續施用毒品傾向者，檢察官應聲請法院裁定令入
    戒治處所強制戒治，其期間為 6個月以上，至無繼續強制戒
    治之必要為止，但最長不得逾 1年，毒品危害防制條例第20
    條第2項後段定有明文。
三、經核聲請意旨所載上情與事實相符，本件聲請於法有據，應
    予准許。爰依毒品危害防制條例第20條第2 項後段，裁定如
    主文。
中    華    民    國    97    年    8     月    27    日
                      刑事第十四庭  法  官 吳志豪
以上正本證明與原本無異。
如不服本裁定，應於送達後5日內，向本院提出抗告狀。
中    華    民    國    97    年    8     月    27    日
                                    書記官 陳玉娥


司法院資訊處製作；財團法人民間司法改革基金會備份。
